```{r}
library(tidyverse)
library(readxl)
library(skimr)
library(corrr)
library(rstanarm)
library(bayestestR)
library(bayesplot)
library(tidymodels)
library(corrplot)
library(QuantPsyc)
```

```{r}
options(mc.cores = parallel::detectCores())
```

```{r}
conflicted::conflict_prefer("select", "dplyr")
conflicted::conflict_prefer("filter", "dplyr")
```

# 1. Vorbereitung der Daten
## Daten einlesen
```{r}
d_raw <- read_excel("raw_data.xlsx")
```

## Unnötige Variablen entfernen
```{r}
raw1 <- d_raw %>% 
  select(-c(CASE, SERIAL, REF, QUESTNNR, MODE, STARTED, TIME001:TIME012, MAILSENT, LASTDATA, FINISHED, Q_VIEWER, LASTPAGE, MAXPAGE, MISSREL, MISSING))
```

## Variablenbeschreibung (Zeile) entfernen
```{r}
raw1 = raw1[-1,]
```

## Spaltennamen umbenennen
```{r}
names(raw1) <- c("Alter", "Geschlecht", "Bildung", "Bildung_sonstig", "BZG_J", "BZG_M", "Beschaeftigungsart", "Arbeitszeitmodell", "Gehalt", "Position_im_Unternehmen", "Remotarbeit", "IS_K01", "IS_K02", "IS_K03", "IS_K04", "IS_E05", "IS_E06", "IS_E07", "IS_E08", "OC_A01", "OC_A02", "OC_A03", "OC_A04", "OC_A05", "CPE_C01", "CPE_C02", "CPE_C03", "CPE_C04", "CPE_I05", "CPE_I06", "CPE_I07", "CPE_I08", "CPE_M09", "CPE_M10", "CPE_M11", "CPE_M12", "CPE_E13", "CPE_E14", "CPE_E15", "CPE_E16", "PS_01", "PS_02", "PS_03", "PS_04", "PS_05", "PS_06", "PS_07", "QQ_01", "QQ_02", "QQ_03", "QQ_04", "QQ_05", "QQ_06", "QQ_07", "QQ_N08", "QQ_N09", "QQ_N10", "QQ_N11", "QQ_N12", "QQ_N13", "QQ_N14", "SL_01", "SL_02", "SL_03", "SL_04", "SL_05", "SL_06", "SL_07", "ZE01", "ZE04", "TIME_SUM", "TIME_RSI")
```


## ID-Spalte einfügen
```{r}
raw2 <- raw1 %>% 
  mutate(ID = row_number()) %>% 
  select(ID, everything())
```


## Kompletten Datensatz auf NA's prüfen
```{r}
raw2 %>% 
  summarise(across(everything(), 
                   ~sum(is.na(.))))
```

```{r}
skim(raw2)
```
  > NA bei CPE_M11 & SL_05 --> später prüfen, wenn Werte numerisch sind! (vgl. 4.!)


# 2. Negative gepolte Items prüfen
## Recodieren der Psychologische Sicherheit Items
```{r}
raw3 <- raw2 %>% 
  mutate(across(
    .cols = c(PS_03, PS_05, PS_06),
    .fns = ~ dplyr::recode(.,
                    `1` = 7,
                    `2` = 6,
                    `3` = 5,
                    `4` = 4,
                    `5` = 3,
                    `6` = 2,
                    `7` = 1)))
```

## Recodieren des organisationalen Commitments
```{r}
raw4 <- raw3 %>% 
  mutate(across(
    .cols = OC_A02,
    .fns = ~dplyr::recode(.,
                    `1` = 5,
                    `2` = 4,
                    `3` = 3,
                    `4` = 2,
                    `5` = 1)))
```

# 3. Variablen umkodieren
```{r}
raw4$Geschlecht <- as.numeric(raw4$Geschlecht)
raw4$Alter <- as.numeric(raw4$Alter)
raw4$Bildung <- as.numeric(raw4$Bildung)
raw4$BZG_J <- as.numeric(raw4$BZG_J)
raw4$BZG_M <- as.numeric(raw4$BZG_M)
raw4$Arbeitszeitmodell <- as.numeric(raw4$Arbeitszeitmodell)
raw4$Beschaeftigungsart <- as.numeric(raw4$Beschaeftigungsart)
raw4$Gehalt <- as.numeric(raw4$Gehalt)
raw4$Position_im_Unternehmen <- as.numeric(raw4$Position_im_Unternehmen)
raw4$Remotarbeit <- as.numeric(raw4$Remotarbeit)
```

```{r}
raw4$IS_K01 <- as.numeric(raw4$IS_K01)
raw4$IS_K02 <- as.numeric(raw4$IS_K02)
raw4$IS_K03 <- as.numeric(raw4$IS_K03)
raw4$IS_K04 <- as.numeric(raw4$IS_K04)
raw4$IS_E05 <- as.numeric(raw4$IS_E05)
raw4$IS_E06 <- as.numeric(raw4$IS_E06)
raw4$IS_E07 <- as.numeric(raw4$IS_E07)
raw4$IS_E08 <- as.numeric(raw4$IS_E08)
```

```{r}
raw4$OC_A01 <- as.numeric(raw4$OC_A01)
raw4$OC_A02 <- as.numeric(raw4$OC_A02)
raw4$OC_A03 <- as.numeric(raw4$OC_A03)
raw4$OC_A04 <- as.numeric(raw4$OC_A04)
raw4$OC_A05 <- as.numeric(raw4$OC_A05)
```

```{r}
raw4$CPE_C01 <- as.numeric(raw4$CPE_C01)
raw4$CPE_C02 <- as.numeric(raw4$CPE_C02)
raw4$CPE_C03 <- as.numeric(raw4$CPE_C03)
raw4$CPE_C04 <- as.numeric(raw4$CPE_C04)
raw4$CPE_I05 <- as.numeric(raw4$CPE_I05)
raw4$CPE_I06 <- as.numeric(raw4$CPE_I06)
raw4$CPE_I07 <- as.numeric(raw4$CPE_I07)
raw4$CPE_I08 <- as.numeric(raw4$CPE_I08)
raw4$CPE_M09 <- as.numeric(raw4$CPE_M09)
raw4$CPE_M10 <- as.numeric(raw4$CPE_M10)
raw4$CPE_M11 <- as.numeric(raw4$CPE_M11)
raw4$CPE_M12 <- as.numeric(raw4$CPE_M12)
raw4$CPE_E13 <- as.numeric(raw4$CPE_E13)
raw4$CPE_E14 <- as.numeric(raw4$CPE_E14)
raw4$CPE_E15 <- as.numeric(raw4$CPE_E15)
raw4$CPE_E16 <- as.numeric(raw4$CPE_E16)
```

```{r}
raw4$PS_01 <- as.numeric(raw4$PS_01)
raw4$PS_02 <- as.numeric(raw4$PS_02)
raw4$PS_03 <- as.numeric(raw4$PS_03)
raw4$PS_04 <- as.numeric(raw4$PS_04)
raw4$PS_05 <- as.numeric(raw4$PS_05)
raw4$PS_06 <- as.numeric(raw4$PS_06)
raw4$PS_07 <- as.numeric(raw4$PS_07)
```

```{r}
raw4$QQ_01 <- as.numeric(raw4$QQ_01)
raw4$QQ_02 <- as.numeric(raw4$QQ_02)
raw4$QQ_03 <- as.numeric(raw4$QQ_03)
raw4$QQ_04 <- as.numeric(raw4$QQ_04)
raw4$QQ_05 <- as.numeric(raw4$QQ_05)
raw4$QQ_06 <- as.numeric(raw4$QQ_06)
raw4$QQ_07 <- as.numeric(raw4$QQ_07)
```

```{r}
raw4$QQ_N08 <- as.numeric(raw4$QQ_N08)
raw4$QQ_N09 <- as.numeric(raw4$QQ_N09)
raw4$QQ_N10 <- as.numeric(raw4$QQ_N10)
raw4$QQ_N11 <- as.numeric(raw4$QQ_N11)
raw4$QQ_N12 <- as.numeric(raw4$QQ_N12)
raw4$QQ_N13 <- as.numeric(raw4$QQ_N13)
raw4$QQ_N14 <- as.numeric(raw4$QQ_N14)
```

```{r}
raw4$SL_01 <- as.numeric(raw4$SL_01)
raw4$SL_02 <- as.numeric(raw4$SL_02)
raw4$SL_03 <- as.numeric(raw4$SL_03)
raw4$SL_04 <- as.numeric(raw4$SL_04)
raw4$SL_05 <- as.numeric(raw4$SL_05)
raw4$SL_06 <- as.numeric(raw4$SL_06)
raw4$SL_07 <- as.numeric(raw4$SL_07)
```

```{r}
raw4$ZE01 <- as.numeric(raw4$ZE01)
raw4$ZE04 <- as.numeric(raw4$ZE04)
raw4$TIME_SUM <- as.numeric(raw4$TIME_SUM)
raw4$TIME_RSI <- as.numeric(raw4$TIME_RSI)
```

## Bearbeitungszeit 
```{r}
raw4_1 <- raw4 %>% 
  mutate(Time_sum_m = TIME_SUM / 60)
```

```{r}
raw4_1 %>% 
  summarise(median = median(Time_sum_m),
            sd = sd(Time_sum_m))
```
  > Alles was größer oder kleiner als 2 SD ist wird nochmal genauer betrachtet!

```{r}
raw4_1 %>% 
  filter(Time_sum_m < 4.450805 | Time_sum_m > 15.53253) %>% 
  select(ID, Alter, Geschlecht, Bildung, Time_sum_m, everything())
```
  > Wie sich zeigt, haben zwei Probanden den Fragebogen unter 2 SD vom Median beantwortet, weswegen diese aus dem Datensatz entfernt werden. Da weitere 5 Probanden länger als 2 SD vom Median zur Beantwortung benötigt haben, diese jedoch alle um die 50 Jahre oder älter sind, wird es von der gesamten Gruppe als logisch empfunden, dass diese Gruppe gegebenenfalls eher länger benötigt.


### Personen mit einer unterdurchschnittlichen Bearbeitungsdauer rausschmeißen
```{r}
drops <-c(15, 106)
```

```{r}
raw4_2 <- raw4_1[-drops,]
```

### Daten neu sortieren
```{r}
raw4_3 <- raw4_2 %>% 
  select(-ID) %>% 
  mutate(ID = row_number()) %>% 
  select(ID, Alter, Geschlecht, Bildung, Bildung_sonstig, BZG_J, BZG_M, Beschaeftigungsart, Arbeitszeitmodell, Gehalt, Position_im_Unternehmen, Remotarbeit, everything())
```

### Daten checken
```{r}
raw4_3 %>% 
  filter(Time_sum_m < 4.450805 | Time_sum_m > 15.53253) %>% 
  select(ID, Alter, Geschlecht, Bildung, Time_sum_m, everything())
```

# 4. Mittelwerte der jeweiligen Items mit NA's anschauen
```{r}
raw4_3 %>% 
  summarise(mean_CPE_M11 = mean(CPE_M11, na.rm=TRUE),
            mean_SL_05 = mean(SL_05, na.rm=TRUE))
```

## Spalten mit NA's heraussuchen
```{r}
raw4_3 %>% 
  filter(is.na(CPE_M11 | SL_05))
```
  > Eine Person (ID = 60) hat also weder eine Angabe zu CPE_M11 und SL_05 gemacht! Da ansonsten alle Werte vorhanden sind, werden diese NA's durch die Mittelwerte ausgetauscht!


### Austauschen der Werte

raw4_3$CPE_M11[60] <- 4.656085
raw4_3$SL_05[60] <- 3.42328


### NA's checken
```{r}
skim(raw4_3)
```

# 5. `BZG_J` und `BZG_M` zusammenrechnen
## BZG_M NA's mit Nullen austauschen
```{r}
raw4_3 %>% 
  filter(is.na(BZG_M))
```

```{r}
raw4_3$BZG_M[38] <- 0
raw4_3$BZG_M[41] <- 0
raw4_3$BZG_M[105] <- 0
raw4_3$BZG_M[147] <- 0
raw4_3$BZG_M[150] <- 0
```

```{r}
raw4_3 %>% 
  filter(is.na(BZG_M))
```

## BZG-Variablen umrechnen
```{r}
raw4a <- raw4_3 %>% 
  mutate(BZG_JM = (BZG_J*12)) %>% 
  mutate(BZG = (BZG_JM+BZG_M)/12) %>% 
  select(-c(BZG_J, BZG_M, BZG_JM)) %>% 
  select(ID, Alter, Geschlecht, Bildung, Bildung_sonstig, BZG, everything())
```

##  BZG genauer betrachten
```{r}
raw4a %>% 
  filter(BZG < 0.5) 
```
 > 14 Personen sind weniger als 0,5 Jahr bei ihrem aktuellen Unternehmen beschäftigt

### Personen die weniger als ein halbes Jahr im Unternehmen sind, werden rausgeworfen
```{r}
drops_4a <-c(12, 30, 40, 43, 48, 59, 72, 75, 103, 113, 131, 153, 182, 189)
```

```{r}
raw4aa <- raw4a[-drops_4a,]
```

```{r}
raw4ab <- raw4aa %>% 
  select(-ID) %>% 
  mutate(ID = row_number()) %>% 
  select(ID, Alter, Geschlecht, Bildung, Bildung_sonstig, BZG, Beschaeftigungsart, Arbeitszeitmodell, Gehalt, Position_im_Unternehmen, Remotarbeit, everything())
```

### Deskriptive Werte von BZG betrachten
```{r}
raw4ab %>% 
  summarise(mean = mean(BZG),
            median = median(BZG),
         sd = sd(BZG),
         max = max(BZG),
         min = min(BZG))
```

```{r}
raw4ab %>% 
  ggplot()+
  aes(x=BZG)+
  geom_histogram(fill = "bisque3")+
  theme_minimal()
```

 
# 6. Verteilungen der Soziodemografika
## Geschlecht
```{r}
raw4ab %>% 
  count(Geschlecht) %>% 
  mutate(prob = n/sum(n)) %>%
  round(2)
```
  > 1 = männlich
  > 2 = weiblich

## Alter
```{r}
raw4ab %>% 
  summarise(mean(Alter, na.rm=TRUE),
            median(Alter, na.rm=TRUE),
         sd(Alter, na.rm=TRUE), 
         max(Alter, na.rm =TRUE),
         min(Alter, na.rm=TRUE))
```

```{r}
raw4ab %>% 
  filter(Alter > 60)
```


### visuelle Darstellung des Alters -> NEU NEU NEU
```{r}
raw4ab %>% 
  ggplot()+
  aes(x=Alter)+
  geom_histogram(fill = "bisque3")+
  geom_vline(xintercept=39.10106 , color="thistle2", size=2)+
  geom_vline(xintercept=52.62487, color="turquoise1", size=1)+
  geom_vline(xintercept=25.57725, color="turquoise1", size=1)+
  theme_minimal()
```


## Bildung
```{r}
raw4ab %>% 
  count(Bildung) %>% 
  mutate(prob = n/sum(n)) %>% 
  round(2)
```

### Visuelle Darstellung der Bildung
```{r}
raw4ab %>% 
  ggplot()+
  aes(x=Bildung)+
  geom_histogram(fill = "green4")+
  theme_minimal()
```
## Beschäftigungsart
```{r}
raw4ab %>% 
  count(Beschaeftigungsart) %>% 
    mutate(prob = n/sum(n)) %>% 
  round(2)
```
 1 = befristet, 2 = unbefristet

## Arbeitszeitmodell = Stunden/Woche
```{r}
raw4ab %>% 
  summarise(mean = mean(Arbeitszeitmodell, na.rm=TRUE),
            median = median(Arbeitszeitmodell, na.rm=TRUE),
         sd = sd(Arbeitszeitmodell, na.rm=TRUE),
         min = min(Arbeitszeitmodell, na.rm=TRUE),
         max = max(Arbeitszeitmodell, na.rm=TRUE))
```

### Visuelle Darstellung der verschiedenen Arbeitsmodelle
```{r}
raw4ab %>% 
  ggplot()+
  aes(x=Arbeitszeitmodell)+
  geom_histogram(fill = "green4")+
  theme_minimal()
```

### Arbeitszeitmodell Extremwerte betrachten
```{r}
raw4ab %>% 
  filter(Arbeitszeitmodell < 10 | Arbeitszeitmodell > 45) %>% 
  arrange(desc(Arbeitszeitmodell)) %>% 
  select(ID, Alter, Geschlecht, Bildung, Arbeitszeitmodell, everything())
```

## Gehalt
```{r}
raw4ab %>% 
  count(Gehalt) %>% 
  mutate(prob = n/sum(n)) %>% 
  round(2)
```

### Visuelle Darstellung des Gehalts
```{r}
raw4ab %>% 
  ggplot()+
  aes(x=Gehalt)+
  geom_histogram(fill = "green4")+
  theme_minimal()
```

###### NEU NEU NEU NEU NEU - Gehaltsstufen 5-7 zusammenfassen
```{r}
raw4a1 <- raw4ab %>% 
  mutate(Gehalt_n = case_when(
    Gehalt == 1 ~ 1,
    Gehalt == 2 ~ 2,
    Gehalt == 3 ~ 3,
    Gehalt == 4 ~ 4,
    Gehalt == 5 ~ 5,
    Gehalt == 6 ~ 5,
    Gehalt == 7 ~ 5))
```

```{r}
raw4a1 %>% 
  select(Gehalt, Gehalt_n) %>% 
  arrange(desc(Gehalt))
```

```{r}
raw4a2 <- raw4a1 %>% 
  select(-Gehalt) %>% 
  select(ID, Alter, Geschlecht, Bildung, Bildung_sonstig, BZG, Beschaeftigungsart, Arbeitszeitmodell, Gehalt_n, Position_im_Unternehmen, Remotarbeit, everything())
```


```{r}
raw4a2 %>% 
  ggplot()+
  aes(x=Gehalt_n)+
  geom_histogram(fill = "green4")+
  theme_minimal()
```


## Position im Unternehmen
```{r}
raw4a2 %>% 
  count(Position_im_Unternehmen) %>% 
  mutate(prob = n/sum(n)) %>% 
  round(2)
```

### Visuelle Darstellung der Position im Unternehmen
```{r}
raw4a2 %>% 
  ggplot()+
  aes(x=Position_im_Unternehmen)+
  geom_histogram(fill = "green4")+
  theme_minimal()
```


## Remotearbeit
```{r}
raw4a2 %>% 
  count(Remotarbeit) %>% 
  mutate(prob = n/sum(n)) %>% 
  round(2)
```

### Visuelle Darstellung der Remotearbeit
```{r}
raw4a2 %>% 
  ggplot()+
  aes(x=Remotarbeit)+
  geom_bar(fill = "green4")+
  theme_minimal()
```

# 7. Kurzen Datensatz `raw` abspeichern
```{r}
write.csv(raw4a2, file="raw4.csv")
```


# 8. Cronbachs Alpha berechnen
## Irritation
```{r}
psych::alpha(subset(raw4a2, select=c(IS_K01:IS_E08)), check.keys=TRUE)
```

## CPE
```{r}
psych::alpha(subset(raw4a2, select=c(CPE_C01:CPE_E16)), check.keys=TRUE)
```

## PS
```{r}
psych::alpha(subset(raw4a2, select=c(PS_01:PS_07)), check.keys=TRUE)
```

## OCA
```{r}
psych::alpha(subset(raw4a2, select=c(OC_A01:OC_A05)), check.keys=TRUE)
```

## QQ
### QQ (Anand)
```{r}
psych::alpha(subset(raw4a2, select=c(QQ_01:QQ_07), check.keys=TRUE))
```

### QQ-Neu
```{r}
psych::alpha(subset(raw4a2, select=c(QQ_N08:QQ_N14), check.keys=TRUE))
```

### QQ-Gesamt
```{r}
psych::alpha(subset(raw4a2, select=c(QQ_01:QQ_N14), check.keys=TRUE))
```
  > Wie bereits im der oberen Analyse der neuen Fragen bereits gesehen, fällt auch in der Gesamtbetrachtung auf, dass gerade das Item `QQ_N08` eine Item-Rest-Korrelation von 0.207 hat, weswegen dieses Item aus dem Fragebogen fällt

### QQ_N08 aus dem Datensatz werfen
```{r}
raw4b <- raw4a2 %>% 
  select(-QQ_N08)
```

#### QQ_Gesamt prüfen
```{r}
psych::alpha(subset(raw4b, select=c(QQ_01:QQ_N14), check.keys=TRUE))
```

## SL
```{r}
psych::alpha(subset(raw4b, select=c(SL_01:SL_07)), check.keys=TRUE)
```

# 9.Spearman-Brown-Formel zum Berechnen der Reliabilität bei Testverlängerung
```{r}
library(CTT)
spearman.brown(0.7579793, input = 13/7 ,n.or.r = "n")
```
  > Aufgrund dessen, dass eine Verlängerung der Anand-Skala eine Reliabilität von .8532938 vorweisen würde und diese die Relibilität der von uns verlängerten Skala 0.8540333 beträgt (-0.0007395). Da sich hierdurch nur eine geringe Verbesserung zeigt und dies unverhältnismäßig zur Komplexität der Skala beitragen würde, wird im Folgenden mit der Originalskala gerechnet.

# 10. Skalen zusammenfassen
## Irriation (IS)
```{r}
d_work <- raw4b
d_work$IS_mean <- rowMeans(subset(raw4b, select = c(IS_K01, IS_K02, IS_K03, IS_K04, IS_E05, IS_E06, IS_E07, IS_E08)))
d_work$IS_K_mean <- rowMeans(subset(raw4b, select = c(IS_K01, IS_K02, IS_K03, IS_K04)))
d_work$IS_E_mean <- rowMeans(subset(raw4b, select = c(IS_E05, IS_E06, IS_E07, IS_E08)))
```

## Kultur für psychologisches Empowerment in Organisationen (CPE)
```{r}
d_work$CPE_mean <- rowMeans(subset(raw4b, select = c(CPE_C01, CPE_C02, CPE_C03, CPE_C04, CPE_I05, CPE_I06, CPE_I07, CPE_I08, CPE_M09, CPE_M10, CPE_M11, CPE_M12, CPE_E13, CPE_E14, CPE_E15, CPE_E16)), na.rm=TRUE)
d_work$CPE_C_mean <- rowMeans(subset(raw4b, select = c(CPE_C01, CPE_C02, CPE_C03, CPE_C04)))
d_work$CPE_I_mean <- rowMeans(subset(raw4b, select = c(CPE_I05, CPE_I06, CPE_I07, CPE_I08)))
d_work$CPE_M_mean <- rowMeans(subset(raw4b, select = c(CPE_M09, CPE_M10, CPE_M11, CPE_M12)), na.rm = TRUE)
d_work$CPE_E_mean <- rowMeans(subset(raw4b, select = c(CPE_E13, CPE_E14, CPE_E15, CPE_E16)))
```

## Psychologische Sicherheit (PS)
```{r}
d_work$PS_mean <- rowMeans(subset(raw4b, select = c(PS_01, PS_02, PS_03, PS_04, PS_05, PS_06, PS_07)))
```

## Organisationelles Commitment (OCA)
```{r}
d_work$OC_A_mean <- rowMeans(subset(raw4b, select = c(OC_A01, OC_A02, OC_A03, OC_A04, OC_A05)))
```

## Quiet Quitting
```{r}
d_work$QQ_Anand_mean <- rowMeans(subset(raw4b, select = c(QQ_01, QQ_02, QQ_03, QQ_04, QQ_05, QQ_06, QQ_07)))
d_work$QQ_Eigene_mean <- rowMeans(subset(raw4b, select = c(QQ_N09, QQ_N10, QQ_N11, QQ_N12, QQ_N13, QQ_N14)))
d_work$QQ_Gesamt_mean <- rowMeans(subset(raw4b, select = c(QQ_01, QQ_02, QQ_03, QQ_04, QQ_05, QQ_06, QQ_07, QQ_N09, QQ_N10, QQ_N11, QQ_N12, QQ_N13, QQ_N14)))
```

## Servant Leadership
```{r}
d_work$SL_mean <- rowMeans(subset(raw4b, select = c(SL_01, SL_02, SL_03, SL_04, SL_05, SL_06, SL_07)), na.rm = TRUE)
```

## Einzelne Items aus dem Datensatz entfernen
```{r}
d_work_s <- d_work %>% 
  select(-c(IS_K01:IS_E08, OC_A01:OC_A05, CPE_C01:CPE_E16, PS_01:PS_07, QQ_01:QQ_07, QQ_N09:QQ_N14, SL_01:SL_07, TIME_SUM, TIME_RSI)) %>% 
  select(ID, everything())
```

# 11. Kurzen Datensatz `d_work` abspeichern
```{r}
write.csv(d_work_s, file="d_work_s.csv")
```

## Auf NA's im Datensatz prüfen
```{r}
skim(d_work_s)
```


# 12. Korrelationen zwischen den Skalen
```{r}
d_work_s1 <- d_work_s %>% 
  select(ID, IS_mean, IS_K_mean, IS_E_mean, CPE_mean, CPE_C_mean, CPE_I_mean, CPE_M_mean, CPE_E_mean, PS_mean, OC_A_mean, QQ_Anand_mean, QQ_Eigene_mean, QQ_Gesamt_mean, SL_mean)
```

```{r}
d_work_s1 %>% 
  select(where(is.numeric)) %>% 
  correlate() %>% 
  shave()
```

```{r}
subset_cor <- subset(d_work,
                     select = c(ID, Alter, Geschlecht, Bildung, BZG, Beschaeftigungsart, Arbeitszeitmodell, Gehalt_n, Position_im_Unternehmen, Remotarbeit, IS_mean, CPE_mean, PS_mean, OC_A_mean, QQ_Anand_mean, QQ_Gesamt_mean, SL_mean))
```

```{r}
library(apaTables)
apa.cor.table(subset_cor, filename = "corr-com.doc", table.number = 2)
```
  > Aufgrund dessen, dass weder das Geschlecht, Bildung, Beschäftigungsart, Arbeitszeitmodell und Remotearbeit keinen Zusammenhang mit QQ oder den möglichen Prädiktoren haben, werden diese als Kontrollvariablen aus der Untersuchung ausgeschlossen!


###### NEU NEU NEU NEU 
```{r}
subset_cor1 <- subset(d_work,
                     select = c(ID, IS_mean, IS_K_mean, IS_E_mean, CPE_mean, CPE_C_mean, CPE_I_mean, CPE_M_mean, CPE_E_mean, PS_mean, OC_A_mean, QQ_Anand_mean, QQ_Eigene_mean, QQ_Gesamt_mean, SL_mean))
```

```{r}
M = cor(subset_cor1)
M
corrplot(M, method = 'shade', order = 'AOE', diag = FALSE, col=COL2('PiYG'))
```

# 13. Überprüfung der Hypothesen

## Alter in Kategorien unterteilen
```{r}
d_work_lm <- d_work_s %>% 
  mutate(Alter_kat = case_when(
    Alter <= 36 ~ "jung",
    Alter > 36 ~ "alt"
  ))
```

### T-Test zur Überprüfung als Kontrollvariable
```{r}
t_test_result_QQ_Alter <- t.test(QQ_Anand_mean ~ Alter_kat, data = d_work_lm)
print(t_test_result_QQ_Alter)
```

```{r}
t_test_result_CPE_Alter <- t.test(CPE_mean ~ Alter_kat, data = d_work_lm)
print(t_test_result_CPE_Alter)
```

```{r}
t_test_result_PS_Alter <- t.test(PS_mean ~ Alter_kat, data = d_work_lm)
print(t_test_result_PS_Alter)
```

```{r}
t_test_result_IS_Alter <- t.test(IS_mean ~ Alter_kat, data = d_work_lm)
print(t_test_result_IS_Alter)
```

```{r}
t_test_result_SL_Alter <- t.test(SL_mean ~ Alter_kat, data = d_work_lm)
print(t_test_result_SL_Alter)
```

```{r}
t_test_result_OCA_Alter <- t.test(OC_A_mean ~ Alter_kat, data = d_work_lm)
print(t_test_result_OCA_Alter)
```
  > Aufgrund der nicht signifikaten T-Tests mit der AV und den UVs ist Alter_kat nicht als Kontrollvariable geeignet.
  > Da Gehalt_n möglicherweise eine Scheinkorrelation erzeugen würde, wird auch diese nicht als Kontrollvariable in die Modell mit aufgenommen.
  > Da die Residuen der Variable BZG nicht normalverteilt ist und die Position im Unternehmen 

```{r}
lm_PiU <- lm(QQ_Anand_mean ~ Position_im_Unternehmen, data=d_work_lm)
plot(lm_PiU)
```

```{r}
lm_BZG <- lm(QQ_Anand_mean ~ BZG, data=d_work_lm)
plot(lm_BZG)
```

## Organisationales Commitment - affektiv `OCA`
```{r}
lm1 <- lm(QQ_Anand_mean ~ OC_A_mean, data=d_work_lm)
summary(lm1)
```
  > signifikater Zusammenahng mit einer erklärten Varianz von ca 42 %

## Irritation `IS`
```{r}
lm2 <- lm(QQ_Anand_mean ~ IS_mean, data=d_work_lm)
summary(lm2)
```
  > signifikater Zusammenahng mit einer erklärten Varianz von ca 4 %


## Kultur für psychologisches Empowerment - `CPE`
```{r}
lm3 <- lm(QQ_Anand_mean ~ CPE_mean, data=d_work_s)
summary(lm3)
```
  > signifikater Zusammenahng mit einer erklärten Varianz von ca 38 %

## Psychologische Sicherheit `PS` 
```{r}
lm4 <- lm(QQ_Anand_mean ~ PS_mean, data=d_work_s)
summary(lm4)
```
  > signifikater Zusammenahng mit einer erklärten Varianz von ca 22 %
  
## Servant Leadership `SL`
```{r}
lm5 <- lm(QQ_Anand_mean ~ SL_mean, data=d_work_s)
summary(lm5)
```
  > signifikater Zusammenahng mit einer erklärten Varianz von ca 31 %


# Moderation: CPE moderiert den Zusammenhang von OCA und QQ
```{r}
d_work_plot_lm <- d_work_s %>% 
  mutate(CPE = case_when(
    CPE_mean <= 3.99 ~ "CPE_no",
    CPE_mean > 3.99 & CPE_mean < 4.99 ~ "CPE_neutral",
    CPE_mean >= 4.99 ~ "CPE_yes"
  ))
```

## Visuelle Darstellung des möglichen Zusammenhangs
```{r}
ggplot(d_work_plot_lm)+
  geom_jitter(mapping = aes(x=OC_A_mean, y=QQ_Gesamt_mean))+
  geom_smooth(mapping = aes(x=OC_A_mean, y=QQ_Gesamt_mean, color=as.factor(CPE)), method = "lm", se=FALSE)+
  theme_minimal()
```

```{r}
lm6 <- lm(QQ_Anand_mean ~ OC_A_mean*CPE_mean, data=d_work_s)
summary(lm6)
```
  > Keinen signifikante Moderation!

```{r}
library(interactions)
interact_plot(model=lm11, pred=OC_A_mean, modx=CPE_mean)
```


# Moderation: Alter moderiert den Zusammenhang von OCA und QQ-Gesamt
## Alter in Kategorien unterteilen
```{r}
d_work_plot_lm_1 <- d_work_plot_lm %>% 
  mutate(Alter_kat = case_when(
    Alter <= 36 ~ "jung",
    Alter > 36 ~ "alt"
  ))
```
  > Hierfür wurde der mediane Wert des Alters genutzt

```{r}
ggplot(d_work_plot_lm_1)+
  geom_jitter(mapping = aes(x=OC_A_mean, y=QQ_Gesamt_mean, color=as.factor(Alter_kat)))+
  geom_smooth(mapping = aes(x=OC_A_mean, y=QQ_Gesamt_mean, color=as.factor(Alter_kat)), method = "lm", se=FALSE)
```

## QQ_Anand
```{r}
lm7 <- lm(QQ_Anand_mean ~ OC_A_mean*Alter_kat, data=d_work_plot_lm_1)
summary(lm7)
```

```{r}
interact_plot(model=lm7, pred=OC_A_mean, modx=Alter_kat)
```





