```{r}
library(tidyverse)
library(readxl)
library(skimr)
library(corrr)
library(rstanarm)
library(bayestestR)
library(bayesplot)
library(tidymodels)
```

```{r}
options(mc.cores = parallel::detectCores())
```

```{r}
conflicted::conflict_prefer("select", "dplyr")
conflicted::conflict_prefer("filter", "dplyr")
```

# Vorbereitung der Daten
## Daten einlesen
```{r}
d_raw <- read_excel("Pre-Test.xlsx")
```

## Unnötige Variablen entfernen
```{r}
raw1 <- d_raw %>% 
  select(-c(CASE, SERIAL, REF, QUESTNNR, MODE, STARTED, TIME001:TIME008, LASTDATA, FINISHED, Q_VIEWER, LASTPAGE, MAXPAGE, MISSREL, MISSING, MAILSENT))
```

## Variablenbeschreibung (Zeile) entfernen
```{r}
raw1 = raw1[-1,]
```

## Spaltennamen umbenennen
```{r}
names(raw1) <- c("Alter", "Geschlecht", "Bildung", "Betriebszugehoerigkeit", "Beschaeftigungsart", "Arbeitszeitmodell", "Gehalt", "Position_im_Unternehmen", "Remotarbeit", "IS_K01", "IS_K02", "IS_K03", "IS_K04", "IS_E05", "IS_E06", "IS_E07", "IS_E08", "OC_A01", "OC_A02", "OC_A03", "OC_A04", "OC_A05", "CPE_C01", "CPE_C02", "CPE_C03", "CPE_C04", "CPE_I05", "CPE_I06", "CPE_I07", "CPE_I08", "CPE_M09", "CPE_M10", "CPE_M11", "CPE_M12", "CPE_E13", "CPE_E14", "CPE_E15", "CPE_E16", "PS_01", "PS_02", "PS_03", "PS_04", "PS_05", "PS_06", "PS_07", "QQ_01", "QQ_02", "QQ_03", "QQ_04", "QQ_05", "QQ_06", "QQ_07", "SL_01", "SL_02", "SL_03", "SL_04", "SL_05", "SL_06", "SL_07", "ZE01", "TIME_SUM", "TIME_RSI")
```

## ID-Spalte einfügen
```{r}
raw2 <- raw1 %>% 
  mutate(ID = row_number()) %>% 
  select(ID, everything())
```

## Variablenbeschreibung (Zeile) entfernen
  > Vor allem Zeilen 1-3
  
```{r}
drops <-c(1, 2, 3)
```

```{r}
raw3 <- raw2[-drops,]
```

## ID-Spalten neu aufsetzen
```{r}
raw3 <- raw3 %>% 
  select(-ID) %>% 
  mutate(ID = row_number()) %>% 
  select(ID, ZE01, everything())
```

## Kompletten Datensatz auf NA's prüfen
```{r}
raw3 %>% 
  summarise(across(everything(), 
                   ~sum(is.na(.))))
```
  > Keine NA's im Datensatz enthalten!
  
# Negative gepolte Items prüfen
## Recodieren der Psychologische Sicherheit Items
```{r}
raw3a <- raw3 %>% 
  mutate(across(
    .cols = c(PS_03, PS_05, PS_06),
    .fns = ~ dplyr::recode(.,
                    `1` = 7,
                    `2` = 6,
                    `3` = 5,
                    `4` = 4,
                    `5` = 3,
                    `6` = 2,
                    `7` = 1)))
```

## Recodieren des organisationalen Commitments
```{r}
raw4 <- raw3a %>% 
  mutate(across(
    .cols = OC_A02,
    .fns = ~dplyr::recode(.,
                    `1` = 5,
                    `2` = 4,
                    `3` = 3,
                    `4` = 2,
                    `5` = 1)))
```




  > Wird aktuell nicht umkodiert!!!
 
# Variablen umkodieren
```{r}
raw4$Geschlecht <- as.numeric(raw4$Geschlecht)
raw4$Alter <- as.numeric(raw4$Alter)
raw4$Bildung <- as.numeric(raw4$Bildung)
raw4$Betriebszugehoerigkeit <- as.numeric(raw4$Betriebszugehoerigkeit)
raw4$Arbeitszeitmodell <- as.numeric(raw4$Arbeitszeitmodell)
raw4$Beschaeftigungsart <- as.numeric(raw4$Beschaeftigungsart)
raw4$Gehalt <- as.numeric(raw4$Gehalt)
raw4$Position_im_Unternehmen <- as.numeric(raw4$Position_im_Unternehmen)
raw4$Remotarbeit <- as.numeric(raw4$Remotarbeit)
```

```{r}
raw4$IS_K01 <- as.numeric(raw4$IS_K01)
raw4$IS_K02 <- as.numeric(raw4$IS_K02)
raw4$IS_K03 <- as.numeric(raw4$IS_K03)
raw4$IS_K04 <- as.numeric(raw4$IS_K04)
raw4$IS_E05 <- as.numeric(raw4$IS_E05)
raw4$IS_E06 <- as.numeric(raw4$IS_E06)
raw4$IS_E07 <- as.numeric(raw4$IS_E07)
raw4$IS_E08 <- as.numeric(raw4$IS_E08)
```

```{r}
raw4$OC_A01 <- as.numeric(raw4$OC_A01)
raw4$OC_A02 <- as.numeric(raw4$OC_A02)
raw4$OC_A03 <- as.numeric(raw4$OC_A03)
raw4$OC_A04 <- as.numeric(raw4$OC_A04)
raw4$OC_A05 <- as.numeric(raw4$OC_A05)
```

```{r}
raw4$CPE_C01 <- as.numeric(raw4$CPE_C01)
raw4$CPE_C02 <- as.numeric(raw4$CPE_C02)
raw4$CPE_C03 <- as.numeric(raw4$CPE_C03)
raw4$CPE_C04 <- as.numeric(raw4$CPE_C04)
raw4$CPE_I05 <- as.numeric(raw4$CPE_I05)
raw4$CPE_I06 <- as.numeric(raw4$CPE_I06)
raw4$CPE_I07 <- as.numeric(raw4$CPE_I07)
raw4$CPE_I08 <- as.numeric(raw4$CPE_I08)
raw4$CPE_M09 <- as.numeric(raw4$CPE_M09)
raw4$CPE_M10 <- as.numeric(raw4$CPE_M10)
raw4$CPE_M11 <- as.numeric(raw4$CPE_M11)
raw4$CPE_M12 <- as.numeric(raw4$CPE_M12)
raw4$CPE_E13 <- as.numeric(raw4$CPE_E13)
raw4$CPE_E14 <- as.numeric(raw4$CPE_E14)
raw4$CPE_E15 <- as.numeric(raw4$CPE_E15)
raw4$CPE_E16 <- as.numeric(raw4$CPE_E16)
```

```{r}
raw4$PS_01 <- as.numeric(raw4$PS_01)
raw4$PS_02 <- as.numeric(raw4$PS_02)
raw4$PS_03 <- as.numeric(raw4$PS_03)
raw4$PS_04 <- as.numeric(raw4$PS_04)
raw4$PS_05 <- as.numeric(raw4$PS_05)
raw4$PS_06 <- as.numeric(raw4$PS_06)
raw4$PS_07 <- as.numeric(raw4$PS_07)
```

```{r}
raw4$QQ_01 <- as.numeric(raw4$QQ_01)
raw4$QQ_02 <- as.numeric(raw4$QQ_02)
raw4$QQ_03 <- as.numeric(raw4$QQ_03)
raw4$QQ_04 <- as.numeric(raw4$QQ_04)
raw4$QQ_05 <- as.numeric(raw4$QQ_05)
raw4$QQ_06 <- as.numeric(raw4$QQ_06)
raw4$QQ_07 <- as.numeric(raw4$QQ_07)
```

```{r}
raw4$SL_01 <- as.numeric(raw4$SL_01)
raw4$SL_02 <- as.numeric(raw4$SL_02)
raw4$SL_03 <- as.numeric(raw4$SL_03)
raw4$SL_04 <- as.numeric(raw4$SL_04)
raw4$SL_05 <- as.numeric(raw4$SL_05)
raw4$SL_06 <- as.numeric(raw4$SL_06)
raw4$SL_07 <- as.numeric(raw4$SL_07)
```

```{r}
raw4$ZE01 <- as.numeric(raw4$ZE01)
raw4$TIME_SUM <- as.numeric(raw4$TIME_SUM)
raw4$TIME_RSI <- as.numeric(raw4$TIME_RSI)
```


# Überblick über die Daten
```{r}
skim(raw4)
```

# Skalen zusammenfassen
## Irriation (IS)
```{r}
d_work <- raw4
d_work$IS_mean <- rowMeans(subset(raw4, select = c(IS_K01, IS_K02, IS_K03, IS_K04, IS_E05, IS_E06, IS_E07, IS_E08)))
d_work$IS_K_mean <- rowMeans(subset(raw4, select = c(IS_K01, IS_K02, IS_K03, IS_K04)))
d_work$IS_E_mean <- rowMeans(subset(raw4, select = c(IS_E05, IS_E06, IS_E07, IS_E08)))
```

## Kultur für psychologisches Empowerment in Organisationen (CPE)
```{r}
d_work$CPE_mean <- rowMeans(subset(raw4, select = c(CPE_C01, CPE_C02, CPE_C03, CPE_C04, CPE_I05, CPE_I06, CPE_I07, CPE_I08, CPE_M09, CPE_M10, CPE_M11, CPE_M12, CPE_E13, CPE_E14, CPE_E15, CPE_E16)))
d_work$CPE_C_mean <- rowMeans(subset(raw4, select = c(CPE_C01, CPE_C02, CPE_C03, CPE_C04)))
d_work$CPE_I_mean <- rowMeans(subset(raw4, select = c(CPE_I05, CPE_I06, CPE_I07, CPE_I08)))
d_work$CPE_M_mean <- rowMeans(subset(raw4, select = c(CPE_M09, CPE_M10, CPE_M11, CPE_M12)))
d_work$CPE_E_mean <- rowMeans(subset(raw4, select = c(CPE_E13, CPE_E14, CPE_E15, CPE_E16)))
```

## Psychologische Sicherheit (PS)
```{r}
d_work$PS_mean <- rowMeans(subset(raw4, select = c(PS_01, PS_02, PS_03, PS_04, PS_05, PS_06, PS_07)))
```

## Organisationelles Commitment (OCA)
```{r}
d_work$OC_A_mean <- rowMeans(subset(raw4, select = c(OC_A01, OC_A02, OC_A03, OC_A04, OC_A05)))
```

## Quiet Quitting
```{r}
d_work$QQ_mean <- rowMeans(subset(raw4, select = c(QQ_01, QQ_02, QQ_03, QQ_04, QQ_05, QQ_06, QQ_07)))
```

## Servant Leadership
```{r}
d_work$SL_mean <- rowMeans(subset(raw4, select = c(SL_01, SL_02, SL_03, SL_04, SL_05, SL_06, SL_07)))
```

## Einzelne Items aus dem Datensatz entfernen
```{r}
d_work_s <- d_work %>% 
  select(-c(IS_K01:IS_E08, OC_A01:OC_A05, CPE_C01:CPE_E16, PS_01:PS_07, QQ_01:QQ_07, SL_01:SL_07)) %>% 
  select(ID, everything())
```


# Cronbachs Alpha berechnen
## Irritation
```{r}
psych::alpha(subset(d_work, select=c(IS_K01:IS_E08), check.keys=TRUE))
```

## CPE
```{r}
psych::alpha(subset(d_work, select=c(CPE_C01:CPE_E16), check.keys=TRUE))
```

## PS
```{r}
psych::alpha(subset(d_work, select=c(PS_01:PS_07), check.keys=TRUE))
```

## OCA
```{r}
psych::alpha(subset(d_work, select=c(OC_A01:OC_A05), check.keys=TRUE))
```

## QQ
```{r}
psych::alpha(subset(d_work, select=c(QQ_01:QQ_07), check.keys=TRUE))
```


## SL
```{r}
psych::alpha(subset(d_work, select=c(SL_01:SL_07), check.keys=TRUE))
```




